臺灣新竹地方法院刑事判決
111年度訴字第311號
公  訴  人  臺灣新竹地方檢察署檢察官
被      告  鍾誠  



指定辯護人  本院公設辯護人周凱珍  
上列被告因違反槍砲彈藥刀械管制條例等案件，經檢察官提起公
訴（111年度少連偵字第31號），本院判決如下：
    主  文
甲○犯非法持有非制式手槍罪，處有期徒刑貳年陸月，併科罰金
新臺幣伍萬元，罰金如易服勞役，以新臺幣壹仟元折算壹日。
扣案之改造手槍壹支（槍枝管制編號：○○○○○○○○○○）沒收。 
    事  實
一、甲○明知具有殺傷力之非制式手槍係槍砲彈藥刀械管制條例
    所定之管制物品，非經中央主管機關許可，不得持有，知悉
    其大伯於民國105年間將非制式手槍1支（槍枝管制編號：00
    00000000號）藏放在與甲○等家人同住之新竹市○○○路00號10
    樓之1住所，嗣因甲○與他人發生糾紛，竟基於持有具有殺傷
    力之非制式手槍之犯意，於110年3月27日返回上開建中一路
    住所拿取上開手槍，並於翌日凌晨2時許，在新竹市○區○○○
    街00號新竹市光華國民中學外，持上開手槍對空鳴槍（無證
    據證明子彈具有殺傷力），以此方式持有上開手槍，隨後與
    少年陳○良、少年紀○成、張玟琪、鍾聲龍等人為聚眾妨害秩
    序及傷害犯行，而涉嫌妨害秩序(甲○涉嫌妨害秩序部分，業
    據本院111年度原訴字第19號判處有期徒刑1年2月)。陳○良
    原頂替甲○向警方謊稱上開手槍為其持有，經本院少年法庭
    以110年度少護字第182號案件調查審理後發現甲○為對空鳴
    槍之人（陳○良所涉頂替部分，業經本院少年法庭以111年度
    少護字第164號裁定施以感化教育），復由警方繼續循線偵
    辦，因而查悉上情。
二、案經新竹市政府警察局第一分局報請臺灣新竹地方檢察署檢
    察官偵查起訴。
    理  由
壹、證據能力
一、按被告之自白，非出於強暴、脅迫、利誘、詐欺、疲勞訊問
    、違法羈押或其他不正之方法，且與事實相符者，得為證據
    ，刑事訴訟法第156 條第1 項定有明文。被告甲○歷次就己
    身被訴犯罪事實所為之自白陳述，查無出於不正方法之情，
    其自白既出於任意性，且與事實相符，自得作為證據。
二、本判決所引用之證據資料（詳後引用之各項證據），其中係
    屬傳聞證據部分，縱無刑事訴訟法第159 條之1 至第159 條
    之4 或其他規定之傳聞例外情形，因檢察官、被告及辯護人
    均已同意做為證據使用（見本院卷第93頁），且本院審酌卷
    內並無事證顯示各該陳述做成時、地與周遭環境，有何致令
    陳述內容虛偽、偏頗之狀況後，也認為適當，依照刑事訴訟
    法第159 條之5 第1 項，應認有證據能力。
三、本院以下所引用之非供述證據，均與本件事實具有自然關聯
    性，且核屬物證、書證性質，又查無事證足認有違背法定程
    序或經偽造、變造所取得等證據排除之情事，復經本院依刑
    事訴訟法第164 條、第165 條踐行物證、書證之調查程序，
    況檢察官、被告及辯護人對此部分之證據能力均不爭執，是
    堪認均有證據能力。 
貳、實體方面─事實認定
一、訊據被告對於非法持有上開手槍之犯行坦承不諱（見本院卷
    第91-95、113-118頁），並有證人陳○良、紀○成、張玟琪、
    鍾聲龍警詢之證述可佐（見偵卷第5-6、7-9、10-11、15-15
    頁背面、17-18頁），復有內政部警政署刑事警察局110年6
    月18日刑鑑字第1100035340號鑑定書、本院少年法庭110年
    度少護字第182號、111年度少護字第164號宣示筆錄（見偵
    卷第19頁；本院卷第17-23頁），另有上開非制式手槍1支扣
    案足憑，可見被告前述自白與事實相符，堪以採信。　　
二、再查，上開手槍1支，經送內政部警政署刑事警察局以檢視
    法、性能檢驗法進行鑑定，結果為：送鑑手槍1支（槍枝管
    制編號0000000000），認係非制式手槍，由仿手槍外型製造
    之槍枝，組裝已貫通之金屬槍管而成，擊發功能正常，可供
    擊發適用子彈使用，認具殺傷力，有內政部警政署刑事警察
    局110年6月18日刑鑑字第1100035340號鑑定書在卷可參（見
    偵卷第19頁），由此可見，被告持有上開手槍1支確實具有
    殺傷力。
三、公訴意旨認被告係於不詳時地受其已過世大伯委託代為保管
    上開手槍，而屬非法寄藏非制式手槍。查：被告雖於偵查中
    稱：槍是小時候我過世的伯父給我的，我一直收藏等語(見
    偵卷第33頁)，其於本院審理程序中清楚說明：已逝的大伯
    跟人家起衝突的時候有拿出槍枝，所以我知道他有槍，放在
    廚房流理台下面：我是與人起衝突的前一天才回家拿槍的；
    大伯並沒有把槍枝交給我保管；偵查中有點緊張所以講錯等
    語(見本院卷第117-118頁)。基此，被告係逕自拿取上開手
    槍使用而持有之，而非其大伯託其保管而為寄藏，公訴意旨
    容有誤會，應予更正。　　　　
參、實體方面─論罪科刑
一、核被告所為，係犯槍砲彈藥刀械管制條例第7條第4項之未經
    許可持有非制式手槍罪。被告係逕自拿取上開手槍使用而持
    有，而非其大伯託其保管而為寄藏乙節，業據認定如前，惟
    持有非制式手槍及寄藏非制式手槍均規定於槍砲彈藥刀械管
    制條例第7條第4項，毋庸變更起訴法條，附此敘明。　　
二、查槍砲彈藥刀械管制條例第7條第4項非法持有非制式手槍罪
    之法定刑為「5年以上有期徒刑，併科1千萬元以下罰金」，
    實屬非輕，然同為非法持有非制式手槍者，原因動機不一，
    犯罪情節未必盡同，態樣非可一概而論，危害社會程度亦非
    可等量齊觀，是倘依其情狀處以相當有期徒刑，即足以懲儆
    ，並可達防衛社會之目的，自非不可依客觀犯行與主觀惡性
    加以考量，有無可憫恕之情狀，適用刑法第59條規定酌量減
    輕其刑，期使個案裁判量刑能斟酌至當，符合比例原則。查
    被告持有之槍枝數量為1把，雖對空鳴槍以恫嚇對方，但並
    未以上開手槍致人傷亡，本案之前亦未見被告曾持槍犯罪，
    本院認其被告所為固係違法，應屬一時失慮所為，並非情無
    可憫，縱宣告法定最低刑度，猶嫌過重，客觀上足以引起一
    般同情，爰依刑法第59條規定，酌予減輕其刑。
三、爰審酌被告明知槍枝為具有高度危險性之物品，竟仍持有之
    ，對於他人之身體、生命及社會治安、秩序顯已造成潛在之
    危險與不安，被告甚為持之對空鳴槍，對於他人業已造成相
    當恐懼，兼衡其動機、手段、持有槍枝時間及數量、自承教
    育程度為國中畢業，未婚，無子女，案發時與父親同住，在
    工地擔任臨時工，經濟狀況困難之生活狀況（見本院卷第11
    8頁）等一切情狀，量處如主文第1項所示之刑並就併科罰金
    部分，諭知易服勞役折算標準，以資懲儆。
肆、沒收之說明
　　本件被告持有之上開手槍1 支應依照刑法第38條第1 項之規
    定宣告沒收。
據上論斷，爰依照刑事訴訟法第299 條第1 項前段，判決如主文
。 
本案經檢察官翁旭輝提起公訴，檢察官黃嘉慧、馮品捷到庭執行
職務。　
中　　華　　民　　國　　111 　年　　11　　月　　29　　日
　　　　　　　　  刑事第六庭  審判長法　官  黃美盈
　　　　　　　　　                  法  官  蔡玉琪
　　　　　　　　　                  法  官  林涵雯
以上正本證明與原本無異。
如不服本判決應於收受本判決後20日內向本院提出上訴書狀，上
訴書狀應敘述具體理由。上訴書狀未敘述上訴理由者，應於上訴
期間屆滿後20日內補提理由書狀於本院(均須按他造當事人之人
數附繕本 )「切勿逕送上級法院」。 
中　　華　　民　　國　　111 　年　　11　　月　　29　　日
                                    書記官  林汶潔
附錄本案論罪科刑法條：
槍砲彈藥刀械管制條例第7條
未經許可，製造、販賣或運輸制式或非制式火砲、肩射武器、機
關槍、衝鋒槍、卡柄槍、自動步槍、普通步槍、馬槍、手槍或各
類砲彈、炸彈、爆裂物者，處無期徒刑或七年以上有期徒刑，併
科新臺幣三千萬元以下罰金。
未經許可，轉讓、出租或出借前項所列槍砲、彈藥者，處無期徒
刑或五年以上有期徒刑，併科新臺幣一千萬元以下罰金。
意圖供自己或他人犯罪之用，而犯前二項之罪者，處死刑或無期
徒刑；處徒刑者，併科新臺幣五千萬元以下罰金。
未經許可，持有、寄藏或意圖販賣而陳列第一項所列槍砲、彈藥
者，處五年以上有期徒刑，併科新臺幣一千萬元以下罰金。
意圖供自己或他人犯罪之用，以強盜、搶奪、竊盜或其他非法方
法，持有依法執行公務之人所持有之第一項所列槍砲、彈藥者，
得加重其刑至二分之一。
第一項至第三項之未遂犯罰之。